【裁判字號】    98,易,799
【裁判日期】    980406
【裁判案由】    贓物
【裁判全文】
臺灣臺中地方法院刑事判決               98年度易字第353號
                                       98年度易字第799號
公  訴  人  臺灣臺中地方法院檢察署檢察官
被      告  陳彥廷
選任辯護人  張益隆律師
被      告  甲○○
                    （現另案羈押於臺灣南投看守所）
上列被告因贓物等案件，經檢察官提起公訴（九十七年度偵字第
二五五一五號）及移送併辦（九十八年度偵字第二一○號）、追
加起訴（九十八年度偵字第二一○號），本院判決如下：
    主    文
陳彥廷竊盜，處有期徒刑陸月；又寄藏贓物，處有期徒刑月。
應執行有期徒刑捌月。
甲○○故買贓物，累犯，處有期徒刑伍月，如易科罰金，以新臺
幣壹仟元折算壹日。
    犯罪事實
一、陳彥廷於民國（下同）九十五年間曾因竊盜案件，經本院判
    處有期徒刑八月，緩刑二年，並於九十五年七月三日判決確
    定；甲○○於九十五年間因竊盜案件，經本院判處有期徒刑
    一年四月並確定，嗣經減刑減為有期徒刑八月，於九十六年
    七月十六日縮短刑期執畢出監。詎其二人均不知悔改，分別
    為下列竊盜、故買贓物、寄藏贓物之行為：
  (一)陳彥廷意圖為自己不法之所有，於九十七年九月一日晚上至
    翌（二）日上午十一時許間之某時，在臺中市○區○○路與
    昇平街口前，以不詳方式，竊取玖昌股份有限公司所有由該
    公司業務人員使用停放該處之車牌號碼2423-SJ號自用小客
    車一輛（車內置有辦公傢俱型錄二箱，計二百本），得手後
    ，除將該自用小客車內辦公傢俱型錄二箱藏放在其位於臺中
    市○區○○街八十二巷十一號住處儲藏室外，並為免遭警查
    獲，將該自用小客車之車牌號碼2423-SJ號二面卸下，改懸
    掛其所有車牌號碼2551-WA號車牌二面在該自用小客車上，
    另將該自用小客車門窗鎖及車內自動馬達鎖更換，且配置啟
    動馬達鎖之鑰匙一支，以供代步使用。
  (二)甲○○於九十七年九月底某日，在臺中市中山公園旁，明知
    不詳年籍姓名綽號「阿興」之成年男子所持售未懸掛車牌、
    廠牌KIA、2001年份、1793CC之自用小客車一輛（經查該自
    用小客車車牌號碼為2K-9775號，係丁○○所有，於九十七
    年八月三十日中午十二時五十分許，在臺中市○區○○○路
    一段五十九號前失竊）係屬來源不明之贓物，竟仍以新台幣
    （下同）三萬元之賤價故予買受，並為免遭警查獲，將其不
    知情之女友巫明珠所有車牌號碼2420-UC號車牌二面懸掛在
    該自用小客車上，以供使用。嗣於九十七年十月二十二日晚
    上十一時許，甲○○駕駛上開改懸掛車牌號碼2420-UC號之
    自用小客車至陳彥廷位於臺中市○區○○街八十二巷十一號
    住處寄放，而陳彥廷明知該車牌號碼2420-UC號自用小客車
    係屬來源不明之贓物，竟仍基於寄藏贓物之犯意，同意予以
    受寄，並將之藏放在其上開住處。迨於九十七年十月二十八
    日，警方接獲民眾報案，而於翌（二十九）日下午五時三十
    分許，至陳彥廷上開住處查訪，發現停放在其住處之上開二
    輛自用小客車，廠牌、年份、型號與車牌號碼不符，而當場
    查獲，並經陳彥廷同意搜索，扣得辦公傢俱型錄二箱等物。
二、案經臺中市警察局第三分局報請臺灣臺中地方法院檢察署檢
    察官偵查起訴（陳彥廷部分）及該署檢察官移送併辦（陳彥
    廷部分）、追加起訴（甲○○部分）。
    理    由
一、按被告以外之人於審判外之陳述，雖不符前四條之規定，而
    經當事人於審判程序同意作為證據，法院審酌該言詞陳述或
    書面陳述作成時之情況，認為適當者，亦得為證據。當事人
    、代理人或辯護人於法院調查證據時，知有第一百五十九條
    第一項不得為證據之情形，而未於言詞辯論終結前聲明異議
    者，視為有前項之同意，刑事訴訟法第一百五十九條之五定
    有明文。經查證人即被害人玖昌股份有限公司負責人丙○○
    、證人即被害人丁○○分別於警詢時之指證述，被告、辯護
    人及檢察官在本院準備程序或審理中均未爭執其證據能力，
    且均未於本案言詞辯論終結前聲明異議，本院審酌證人即被
    害人玖昌股份有限公司負責人丙○○、證人即被害人丁○○
    分別於警詢時之指證述，係於案發後就其親身經歷之事實所
    為，且依其陳述作成時之情況，並無不適當之情形，依刑事
    訴訟法第一百五十九條之五第二項規定，自均有證據能力。
    又按被告以外之人於偵查中向檢察官所為陳述，除顯有不可
    信之情況者外，得為證據，刑事訴訟法第一百五十九條之一
    第二項定有明文。蓋因檢察官與法官同為司法官署，且檢察
    官代表國家偵查犯罪，依法有訊問被告、證人及鑑定人之權
    力，且須對被告有利、不利之情形均應注意；況徵諸實務運
    作，檢察官實施刑事偵查程序，亦能恪遵法定程序之要求，
    不致有違法取證情事且可信度極高，是被告以外之人前於偵
    查中已具結而為證述，除反對該項供述得具有證據能力之一
    方，已釋明「顯有不可信之情況」之理由外，不宜以該證人
    未能於審判中接受他造之反對詰問為由，即遽指該證人於偵
    查中之陳述不具證據能力，方符前揭法條之立法意旨。是證
    人即被告甲○○於九十七年十一月二十日檢察官偵查中所為
    陳述，係以證人之身份，經檢察官告以具結之義務及偽證之
    處罰，並由其具結，而於負擔偽證罪之處罰心理下所為，經
    具結擔保其證述之真實性，且上揭證人於檢察官訊問時之證
    述，並無證據顯示係遭受強暴、脅迫、詐欺、利誘等外力干
    擾情形或在影響其心理狀況，致妨礙其自由陳述等顯不可信
    之情況下所為；又被告陳彥廷及其選任辯護人亦均未曾提及
    檢察官在偵查時，有任何不法取證之情形，是客觀上並無顯
    不可信之情況，上揭證人於偵查中之證言，自具有證據能力
    ，合先敘明。
二、訊之被告陳彥廷矢口否認有何竊盜犯行，辯稱：車牌號碼24
    23-SJ號自用小客車係甲○○於九十七年九月初某日駕駛至
    伊上開住處交付給伊使用，嗣伊將所有車牌號碼2551-WA號
    車牌二面改懸掛在該自用小客車上，並非伊竊取，且辦公傢
    俱型錄二箱係甲○○將車牌號碼2420-UC號自用小客車寄放
    在伊上開住處時，從該車上搬至儲藏室放置云云。惟查車牌
    號碼2423-SJ號自用小客車係玖昌股份有限公司所有，平日
    由該公司業務人員使用，於九十七年九月一日晚上由業務人
    員將該自用小客車停放在臺中市○區○○路與昇平街口前，
    而於翌（二）日上午十一時許發現失竊，失竊時車內置有辦
    公傢俱型錄二箱（計二百本），嗣於九十七年十月二十九日
    經警方查獲領回時，該自用小客車門窗鎖及車內自動馬達鎖
    均遭更換等情，業據證人即被害人玖昌股份有限公司負責人
    丙○○於九十七年十月二十九日警詢及本院九十八年三月二
    十三日審理行交互詰問時具結指證述綦詳，並有贓物認領保
    管收據、車籍查詢─基本資料詳細畫面、臺中市警察局車輛
    協尋、尋獲電腦輸入單各一紙附卷可憑。且車牌號碼2423-S
    J號自用小客車係被告甲○○於九十七年九月初某日駕駛至
    被告陳彥廷上開住處交付給被告陳彥廷使用，另辦公傢俱型
    錄二箱係被告甲○○將車牌號碼2420-UC號自用小客車寄放
    在被告陳彥廷上開住處時，從該車上搬至儲藏室放置等情，
    此為證人即被告甲○○於九十七年十一月二十日偵查中具結
    及本院九十八年三月二十三日審理行交互詰問時具結所堅決
    否認；參以車牌號碼2423-SJ號自用小客車若係被告甲○○
    竊取後交付給被告陳彥廷使用，則被告甲○○何需先將該自
    用小客車門窗鎖及車內自動馬達鎖更換後再行交付，又何需
    於日後復將該自用小客車內辦公傢俱型錄二箱藏放在被告陳
    彥廷上開住處儲藏室，實與常情有違。顯見被告陳彥廷確於
    上開時地，以不詳方式，竊取車牌號碼2423-SJ號自用小客
    車，得手後，除將該自用小客車內辦公傢俱型錄二箱藏放在
    其上開住處儲藏室外，並為免遭警查獲，將該自用小客車之
    車牌號碼2423-SJ號二面卸下，改懸掛其所有車牌號碼2551-
    WA號車牌二面在該自用小客車上，另將該自用小客車門窗鎖
    及車內自動馬達鎖更換，且配置啟動馬達鎖之鑰匙一支，以
    供代步使用甚明。是被告陳彥廷上開所辯，無非事後卸責之
    詞，不足採信，事證明確，其竊盜犯行堪以認定。
三、訊據被告甲○○對其於九十七年九月底某日，在臺中市中山
    公園旁，明知不詳年籍姓名綽號「阿興」之成年男子所持售
    未懸掛車牌、廠牌KIA、2001年份、1793CC之自用小客車一
    輛係屬來源不明之贓物，竟仍以三萬元之賤價故予買受，並
    為免遭警查獲，將其不知情之女友巫明珠所有車牌號碼2420
    -UC號車牌二面懸掛在該自用小客車上，以供使用，嗣於同
    年十月二十二日晚上十一時許，駕駛上開改懸掛車牌號碼24
    20-UC號之自用小客車至被告陳彥廷位於臺中市○區○○街
    八十二巷十一號住處寄放之事實坦承不諱。另訊之被告陳彥
    廷固坦承於上開時地同意受寄車牌號碼2420-UC號自用小客
    車，並將之置於其上開住處，然矢口否認有何寄藏贓物之犯
    行，辯稱：甲○○寄放時告以該自用小客車係其所有，伊不
    知道是贓車云云。惟查車牌號碼2K-9775號、廠牌KIA、2001
    年份、1793CC之自用小客車係丁○○所有，於九十七年年八
    月三十日中午十二時五十分許，發現停放在臺中市○區○○○路一段五十九號前之上開自用小客車失竊等情，業據證人
    即被害人丁○○於九十七年十月二十九日警詢時指證述綦詳
    ，並有贓物認領保管單、車籍查詢─基本資料詳細畫面、臺
    中市警察局車輛協尋、尋獲電腦輸入單各一紙附卷足憑，可
    見被告甲○○所故買之上開自用小客車係屬贓物無訛。且依
    被告陳彥廷於九十七年十月三十日警詢時供稱：甲○○寄放
    時並未向伊告知，伊亦未詢問甲○○該自用小客車來源為何
    ，甲○○只說要將該車暫放在伊住處一、二天等語，核與其
    上開辯以甲○○寄放時告以該車係其所有云云，已有未合。
    又被告甲○○故買該自用小客車，係2001年份之中古車，若
    具有正當權源，被告甲○○平時停放在自己住處附近即可，
    何需寄放在被告陳彥廷上開住處，而被告陳彥廷又何以同意
    受寄在其住處內之隱密處所以避人耳目，且受寄迄為警查獲
    達七日之久，可見被告陳彥廷辯以不知是贓車云云，實甚有
    疑；況被告甲○○於本院九十八年三月二十三日審理行交互
    詰問時具結證稱：伊經朋友介紹認識陳彥廷，相識約四、五
    年等語，而被告甲○○前有多次竊盜前科（見卷附臺灣高等
    法院被告前案紀錄表），近因涉犯普通竊盜、加重竊盜、收
    受贓物、故買贓物等罪嫌，現正由臺灣南投地方法院審理中
    ，復有臺灣南投地方法院檢察署檢察官九十七年度偵字第四
    九○○號起訴書一份附卷可參，被告陳彥廷亦自承九十七年
    二月左右起大約一、二個月與被告甲○○見面一次，則被告
    陳彥廷豈有不知被告甲○○平日所為何事之理。足見被告陳
    彥廷於上開時地，明知被告甲○○所寄放上開自用小客車係
    屬來源不明之贓物，竟仍同意予以受寄，並將之藏放在其上
    開住處，應無置疑。是被告陳彥廷上開所辯，無非事後卸責
    之詞，不足採信，事證明確，被告陳彥廷、甲○○故買、寄
    藏贓物之犯行均堪認定。
四、核被告陳彥廷就如犯罪事實欄一之(一)、(二)所為，係分別犯刑
    法第三百二十條第一項之普通竊盜罪、同法第三百四十九條
    第二項之寄藏贓物罪。另被告甲○○就如犯罪事實欄一之(二)
    所為，係犯刑法第三百四十九條第二項之故買贓物罪。被告
    陳彥廷所犯上開二罪，犯意各別，犯罪構成要件不同，應予
    分論併罰。又公訴人認被告甲○○明知如附表所示放置在該
    自用小客車上之物品，亦屬來源不明之贓物，竟仍連同該自
    用小客車以三萬元代價故予買受，而被告陳彥廷明知被告甲○○於九十七年十月二十二日晚上十一時許，寄放之上開自
    用小客車連同車內如附表所示之物品，均屬來源不明之贓物
    ，竟仍同意予以受寄，並將之藏放在其上開住處，因認被告
    甲○○、陳彥廷分別涉犯刑法第三百四十九條第二項之故買
    贓物、寄藏贓物罪嫌等語。經查被告陳彥廷固於九十七年十
    月三十日警詢時及同日偵查中均供稱：甲○○寄放該自用小
    客車時，該自用小客車上有如附表所示之物品，並將如附表
    編號一至三所示之物品放置在儲藏室等語（按如附表編號一
    至三所示之物品及如附表編號四至八所示之物品，係分別在
    被告陳彥廷住處儲藏室及該自用小客車上為警查獲）。惟被
    告甲○○寄放上開自用小客車時，車上置有如附表編號一至
    三所示之物品，並將之放置在被告陳彥廷住處儲藏室，而如
    附表編號一至三所示之物品係向綽號「阿興」成年男子購買
    等情，此為證人即被告甲○○於九十七年十一月二十日偵查
    中具結及本院九十八年三月二十三日審理行交互詰問時具結
    所堅決否認；且如附表編號二所示之物品，係被告陳彥廷竊
    取車牌號碼2423-SJ號自用小客車上所放置之物品，已如上
    述，可見自難僅憑被告陳彥廷於上開警詢、偵查中之供述，
    即遽予認定被告甲○○故買該自用小客車時確連同如附表編
    號一至三所示之物品一併買受，並將該自用小客車寄放被告
    陳彥廷處時，連同如附表編號一至三所示之物品一併受寄。
    另證人即被告甲○○於九十七年十一月二十日偵查中固具結
    證稱：如附表編號四至八所示之物品，係伊向綽號「阿興」
    之成年男子買受等語，惟於本院九十八年三月二十三日審理
    行交互詰問時則具結證稱：如附表編號五、八所示之物品，
    係伊於九十七年九月初在臺中市○○路附近跳蚤市場所購，
    其餘如附表編號四、六、七所示之物品，非伊所有等語，已
    見前後證述不一，又尚乏如附表編號四至八所示物品之被害
    人可資依憑，亦難認如附表編號四至八所示之物品確係贓物
    。此外復查無其他積極證據足資證明被告陳彥廷、甲○○確
    有公訴人所指上開故買贓物、寄藏贓物之犯行，因此部分公
    訴人認與被告陳彥廷、甲○○上開論科部分，有想像競合之
    裁判上一罪關係，故均不另為無罪之諭知，併此敘明。查被
    告甲○○於九十五年間因竊盜案件，經本院判處有期徒刑一
    年四月並確定，嗣經減刑減為有期徒刑八月，於九十六年七
    月十六日縮短刑期執畢出監，有台灣高等法院被告前案紀錄
    表附卷可稽，其於五年內故意再犯本件有期徒刑以上之罪，
    為累犯，應依法加重其刑。爰審酌被告陳彥廷有竊盜前科，
    被告甲○○有多次竊盜前科（均見卷附台灣高等法院被告前
    案紀錄表），詎均不知悔改，復分別犯本件竊盜、寄藏贓物
    及故買贓物，及其二人犯罪之動機、目的、手段、對社會所
    生危害、迄今尚未與被害人達成和解賠償損害，與被告陳彥
    廷犯罪後否認犯行未見悔意，被告甲○○坦承犯行態度良好
    等一切情狀，分別量處如主文所示之刑，並就被告陳彥廷部
    分定其應執行刑，就被告甲○○部分諭知易科罰金之折算標
    準，以示懲儆。至於扣案被告陳彥廷用以開啟車牌號碼2423
    -SJ號自用小客車之鑰匙一支，因係被告陳彥廷將該自用小
    客車門窗鎖及車內自動馬達鎖更換後所配置以供使用，尚非
    供竊取該自用小客車犯罪所用之物，爰不予宣告沒收，附此
    敘明。又檢察官移送併辦（九十八年度偵字第二一○號）部
    分，與本件被告陳彥廷起訴部分，係同一事實，亦此敘明。
五、據上論斷，應依刑事訴訟法第二百九十九條第一項前段，刑
    法第三百二十條第一項、第三百四十九條第二項、第五十一
    條第五款、第四十七條第一項、第四十一條第一項前段，刑
    法施行法第一條之一，判決如主文。
本案經檢察官乙○○到庭執行職務。
中    華    民    國    98    年    4     月    6     日
                  刑事第五庭  審判長法  官  朱光國
                                    法  官  林慧英
                                    法  官  吳幸芬
以上正本證明與原本無異。
如不服本判決應於收受判決後10日內向本院提出上訴書狀，並應
敘述具體理由；其未敘述上訴理由者，應於上訴期間屆滿後20日
內向本院補提理由書（均須按他造當事人之人數附繕本）「切勿
逕送上級法院」。
                                    書記官  張孝妃
中    華    民    國    98    年    4     月    6     日
附表:
┌──┬─────┬────┬──────┬───┐
│編號│物品名稱  │數量    │發現位置    │備註  │
├──┼─────┼────┼──────┼───┤
│1   │強制汽車責│1張     │陳彥廷住處之│車主吳│
│    │任保險卡  │        │儲藏室      │培瑜、│
│    │          │        │            │牌照號│
│    │          │        │            │碼1381│
│    │          │        │            │-NC號 │
├──┼─────┼────┼──────┼───┤
│2   │辦公家具型│2箱     │陳彥廷住處之│丙○○│
│    │錄        │        │儲藏室      │所有  │
├──┼─────┼────┼──────┼───┤
│3   │郵政存款簿│1本     │陳彥廷住處之│吳培瑜│
│    │（局號0001│        │儲藏室      │所有  │
│    │816，帳號 │        │            │      │
│    │0000000） │        │            │      │
├──┼─────┼────┼──────┼───┤
│4   │行車電腦  │4組     │廠牌KIA之自 │甲○○│
│    │          │        │用小客車上  │自姓名│
│    │          │        │            │年籍不│
│    │          │        │            │詳綽號│
│    │          │        │            │「阿興│
│    │          │        │            │」之人│
│    │          │        │            │購得  │
├──┼─────┼────┼──────┼───┤
│5   │衛星導航  │1組     │同上        │同上  │
├──┼─────┼────┼──────┼───┤
│6   │儀表版    │1組     │同上        │同上  │
├──┼─────┼────┼──────┼───┤
│7   │霧燈      │3個     │同上        │同上  │
│    │          │        │            │      │
├──┼─────┼────┼──────┼───┤
│8   │音響分音器│2組     │同上        │同上  │
└──┴─────┴────┴──────┴───┘
附錄論罪科刑法條
刑法第320條第1項：
意圖為自己或第三人不法之所有，而竊取他人之動產者，為竊盜
罪，處 5 年以下有期徒刑、拘役或 5 百元以下罰金。
刑法第349條第2項：
搬運、寄藏、故買贓物或為牙保者，處5年以下有期徒刑、拘役
或科或併科1千元以下罰金。


司法院資訊處製作；財團法人民間司法改革基金會備份。
